最高法院刑事判決　　　　　　　　　　　　　　　九十三年度台上字第四０００號
　　上　訴　人　甲○○
　　　　　　　　　　　　三
　　　　　　　　　　　　（在押於台灣台南看守所）
右上訴人因強盜案件，不服台灣高等法院台南分院中華民國九十三年四月二十九日第
二審判決（九十三年度上訴字第二二二號，起訴案號：台灣台南地方法院檢察署九十
二年度偵字第一一五三０號），提起上訴，本院判決如左：
    主  文
上訴駁回。
    理  由
按刑事訴訟法第三百七十七條規定，上訴於第三審法院，非以判決違背法令為理由，
不得為之。是提起第三審上訴，應以原判決違背法令為理由，係屬法定要件。如果上
訴理由狀並未依據卷內訴訟資料，具體指摘原判決不適用何種法則或如何適用不當，
應認其上訴為違背法律上之程式，予以駁回。本件原判決認定上訴人甲○○與郭清鋒
（經判處罪刑確定）基於共同意圖為自己不法所有之犯意聯絡，於民國九十二年十月
五日晚上九時許，由上訴人駕駛車牌號碼五Ｓ｜四五七九號自用小客車搭載郭清鋒，
同往台南市○○路一八一號「南嘉瓦斯行」，二人分持客觀上可作為兇器之西瓜刀各
一把，並均戴口罩進入店內二樓辦公室，持刀指向瓦斯行會計林珠蓮，以此脅迫方式
，致林珠蓮不能抗拒後，將手上所拿屬於「南嘉瓦斯行」所有之三袋財物共計新台幣
六萬八千一百十元掉落於地上，由上訴人將之取走，得手後，二人即逃離現場，並將
款項朋分花用。嗣經警循線查獲等情。因而撤銷第一審不當判決，改判論處上訴人共
同意圖為自己不法之所有，攜帶兇器，以脅迫至使不能抗拒，而使他人交付其物（累
犯）罪刑。已綜核全部卷證資料，詳加斟酌論斷，敘明其所憑之證據及認定之理由，
俱有卷存之證據資料可資覆按。從形式上觀察，並無上訴人所指判決理由不備及矛盾
之違法情形存在。另證據之取捨屬於事實審法院之職權，其取捨苟不違背經驗法則或
論理法則，即不生判決違背法令之問題。原判決係依憑上訴人及共犯郭清鋒之供述，
證人林珠蓮之證述，卷附現場照片十二幀等證據，資為認定犯罪事實之依據。其證據
之取捨並不違背經驗法則或論理法則。又按共同實施犯罪行為之人，在合同意思範圍
以內，各自分擔犯罪行為之一部，相互利用他人之行為，以達其犯罪之目的者，即應
對於全部所發生之結果，共同負責；至共犯間共同實施犯罪行為之原因關係為何，則
非所問。原判決對於上訴人如何為共同犯罪之謀議，及分擔犯罪行為之實施，已於理
由內詳加說明；則上訴人是否因郭清鋒之利誘而參與本件犯行？自不影響於其應負之
共同責任，且上開事項亦不足以推翻原判決之結果，原審未為此無益之調查及說明，
核無違誤。另量刑之輕重乃事實審法院自由裁量之事項，原審本於其審判所得心證資
料，審酌刑法第五十七條所列各款情形之事項，量處上訴人有期徒刑九年，因其未有
逾越法律規定之範圍，及濫用其權限，難認有違背法令之處。上訴意旨謂原判決量刑
過重而為指摘，亦非適法之第三審上訴理由。綜上所述，應認本件上訴違背法律上之
程式，從程序上予以駁回。
據上論結，應依刑事訴訟法第三百九十五條前段，判決如主文。
中　　　華　　　民　　　國　　九十三　　年　　　八　　　月　　　五　　　日
                              最高法院刑事第四庭
                                  審判長法官  紀　俊　乾
                                        法官  黃　正　興
                                        法官  劉　介　民
                                        法官  陳　東　誥
                                        法官  黃　一　鑫
      右正本證明與原本無異
                                              書  記  官
中　　　華　　　民　　　國　　九十三　　年　　　八　　　月　　　十　　　日
                                                                      Ｒ
